【裁判字號】    90,交訴,70
【裁判日期】    900823
【裁判案由】    公共危險
【裁判全文】
臺灣臺中地方法院刑事判決                            九十年度交訴字第七號
    公  訴  人  臺灣台中地方法院檢察署檢察官
    被      告  乙○○
右列被告因公共危險等案件，經檢察官提起公訴 (九十年度偵字第八九五七號八十八
年度偵字第二一四二九號)本院判決如左：
    主  文
乙○○駕駛動力交通工具肇事，致人受傷而逃逸，處有期徒刑陸月。如易科罰金，以
參佰元折算壹日。被訴過失傷害部分，公訴不受理。
    事  實
一、乙○○於民國八十九年十一月十六日晚上，與陳平泉等友人在台中市○○路一處
    羊肉爐店喝酒，嗣於該日二十三時結束，乙○○因飲酒後吐氣所含酒精成份已超
    過每公升零點五五毫克，已不能安全駕駛動力交通工具，竟仍駕駛車牌號碼ＵＱ
    ─８１８９號自小貨車搭載陳平泉離去。乙○○、陳平泉行經台中市市○○○路
    與惠中五街口，共同著手竊取停放在該處之ＭＰ─５５９９號自小客車之際，為
    林森賢發現高喊抓賊，乙○○旋駕駛之ＵＱ─８１９８號自小貨車搭載陳平泉逃
    逸，林森賢之同事許聰華即騎機車追緝，適遇警巡邏車，許聰華即高喊抓賊，巡
    邏警員即鳴警笛、警示燈在後追緝（乙○○所涉酒後駕車、竊盜犯行，業經本院
    判刑確定）。乙○○駕車由南往北方向沿台中市○○路逃逸，行經重慶路與天水
    西六街口，右轉駛入天水西六街口時，應注意車前狀況，並隨時採取必要之安全
    措施，且依當時並無不能注意之情形，卻因受酒精作祟及躲避為警追捕之影響而
    未能注意，以致撞及由西往東方向、亦行經天水西六街正起步、由甲○○騎乘之
    車號ＪＦＮ─一六七號重機車左側，致甲○○人車倒地，並受有左下肢挫傷併擦
    傷支傷害（傷害部分於審理中撤回告訴）。詎乙○○明知其駕駛汽車肇事已致甲
    ○○受有上開之傷害，應即採取救護或其他必要措施，並向警察機關報告，竟未
    下車對甲○○施以任何妥善必要之救護措施，反而駕駛前開自小貨車加速逃逸。
    嗣於同日二十三時四十五分許，為警在台中市○○路與漢口路口攔停查獲。
二、案經甲○○訴由台中市警察局第四分局報請檢察官偵查起訴。
    理  由
甲、有罪部分：
一、訊据被告乙○○固不否認於右揭時地酒後駕車為警查獲之事實，惟失口否認有肇
    事逃逸之犯行，辯稱：伊以為其朋友與人吵架，駕車在後面追趕，伊不知道有撞
    到人，所以未停車並非要逃逸云云。惟查右揭肇事逃逸之事實，已据告訴人甲○
    ○於警、偵訊及本院審理時指訴甚詳，且有酒精濃度測試單、道路交通事故調查
    報告表、台中市警察局中市警交字第ＧＡ0000000號舉發違反道路交通管
    理事件通知單及澄清綜合醫院診斷證明書各一紙附卷可稽。參以被告於警訊時供
    稱：伊當時因被一部車子追趕，且因係酒後駕車，肇事後仍加速離去等語。被告
    於酒後駕車並不慎撞及告訴人致其受傷，且離開現場之事實，堪已認定。雖本件
    被告肇事致人受傷，未下車察看加予救護，實因被告竊車失風遭警追捕，乃為脫
    免逮捕而已，被告於肇事致人受傷後逃逸之事實已甚灼然，無論其逃逸之原因及
    主觀心態為何，均無礙於本罪之成立。所辯伊並不知有撞到人云云，要屬事後卸
    責之詞，不足採信。綜上所述，本件事證已臻明確，被告之犯行洵堪認定。
二、核被告所為，係犯刑法第一百八十五條之四之駕駛動力交通工具肇事致人受傷而
    逃逸罪。審酌被告所犯本件之罪，係因酒後駕車為逃避警方追捕之犯罪動機，犯
    罪後已與告訴人和解賠償其損害等一切情狀，量處如主文所示之刑，並諭知易科
    罰金之折算標準。又被告犯罪後刑法第四十一條關於得易科罰金之案件，由犯最
    重本刑三年以下有期徒刑以下之罪，修正為五年以下有期徒刑以下之罪，並已於
    九十年一月十二日生效，被告所犯刑法第一百八十五條之四肇事遺棄罪，而受六
    月以下有期徒刑之宣告，依法得易科罰金自屬對被告有利，依刑法第二條第一項
    前段自應適用修正後刑法第四十一條之規定之附予敘明。
乙、不受理部分：
一、公訴意旨另以：被告乙○○於右揭時地駕駛車牌號碼ＵＱ─８１９８號自小貨車
    ，由南往北方向沿台中市○○路行駛，行經重慶路與天水西六街口，右轉駛入天
    水西六街口時，應注意車前狀況，並隨時採取必要之安全措施，且依當時並無不
    能注意之情形，卻因受酒精作祟及躲避為警追捕之影響而未能注意，以致撞及由
    西往東方向、亦行經天水西六街正起步、由甲○○騎乘之車號ＪＦＮ─一六七號
    重機車左側，致甲○○人車倒地，並受有左下肢挫傷併擦傷支傷害，因認被告犯
    有刑法第二百八十四條第一項前段之過失傷害罪云云。
二、按告訴乃論之罪，其告訴人於第一審辯終結前，得撤回其告訴；又告訴經撤回者
    ，應諭知不受理之判決，刑事訴訟法第二百三十八條第一項、第三百零三條第三
    款分別定有明文。經查本件被告乙○○上開犯行經檢察官以刑法第二百八十四條
    第一項前段之過失傷害罪提起公訴，依同法第二百八十七條前段規定係屬告訴乃
    論之罪，茲據告訴人甲○○於辯論終結前當庭撤回其告訴，有審判筆錄附卷可稽
    ，依前開規定，爰諭知不受理之判決。
丙、據上論斷，應依刑事訴訟法第二百九十九條第一項前段、第三百零三條第三款、
    第三百零七條，刑法第二條一項前段、第一百八十五條之四、第四十一條第一項
    、罰金罰鍰提高標準條例第二條，判決如主文。
中      華      民      國    九十      年      八      月    二十三    日
                                    臺灣臺中地方法院交通法庭
                                        法  官  許金樹
右正本證明與原本無異。
如不服本判決，應於判決送達後十日內向本院提出上訴狀( 應附繕本 )，上訴於臺灣
高等法院臺中分院。
                                        書記官
中      華      民      國    九十      年      八      月    二十六    日
刑法第一百八十五條之四：
中華民國刑法第一百八十五條之四
駕駛動力交通工具肇事，致人死傷而逃逸者，處六月以上五年以下有期徒刑。


司法院資訊處製作；財團法人民間司法改革基金會備份。
